MILAN BARANDE

Développeur front-end

milanbarande.com linkedin.com/in/milan-barande aithub.com/MilanBarande



75011 Paris, France milan.barande@gmail.com +33 6 31 27 24 31

À PROPOS DE MOI

Développeur front-end freelance avec bientôt 5 ans d'expérience, sensible aux questions d'UX, de performance, de qualité de code et d'accessibilité. J'apprécie le travail en équipe et la formation de développeurs junior.

Je recherche actuellement une mission front-end (ou full-stack JS) en télétravail. Je peux me déplacer temporairement sur Paris.

Je peux travailler en français, anglais ou allemand.

COMPÉTENCES











JavaScript React

Typescript

Next JS

Redux

Node JS

Express JS







FORMATION

2017 Bootcamp en développement web Le Wagon Montréal, Batch #77

Neurosciences - Concordia University 2016-2017 Assistant de recherche au PERFORM Center

Sleep Lab

2016-Master en Neurosciences 2017 Université de Montréal - Concordia U

2013-Licence en Kinésiologie 2016 Université de Montréal

EXPÉRIENCES



01/2021 - 06/2022

08/2020 - 01/2021



04/2019 - 08/2020

Développeur front-end

Parfums Christian Dior

Développeur front-end

Christian Dior Couture

Développeur front-end

Christian Dior Couture

Développement du front-end et de l'API GraphQL de dior.com, une application isomorphique entièrement écrite en programmation fonctionnelle avec React, NextJS, TypeScript, Redux, Apollo GraphQL, recompose, rx-is...

Freelance

Freelance

Paris. France

Paris. France

Temps plein

Paris, France

Freelance

Paris. France

LANGUES

FRANÇAIS Langue maternelle

ANGLAIS Courant

ALLEMAND Courant



PORTUGAIS Intermédiaire

12/2017 - 11/2019

09/2017 - 04/2019

Workshop Lead

Le Waaon

Animation ponctuelle de workshops de code tels que :

- Création d'une landing page en HTML/CSS
- Introduction à JavaScript
- Introduction à React

Développeur front-end Bluenove

Temps plein Paris, France

Développement d'Assembl, une application open source permettant à des milliers de personnes de travailler efficacement sur la définition de nouvelles idées.

Le front-end d'Assemble est développé avec React, Redux, GraphQL, Sass, Jest, flow, webpack

HOBBY FT INTÉRÊTS













